【裁判字號】    95,訴,224
【裁判日期】    950608
【裁判案由】    地籍圖
【裁判全文】
臺中高等行政法院裁定
                                     95年度訴字第00224號
原      告  甲○○
被      告  臺中市中正地政事務所
代  表  人  乙○○
訴訟代理人  丁○○
訴訟代理人  丙○○
上列當事人間因地籍圖事件，原告不服臺中市政府中華民國95年
3月3日府法訴字第0950038898號訴願決定，提起行政訴訟，本院
裁定如下：
    主  文
原告之訴駁回。
訴訟費用由原告負擔。
    理  由
一、按行政訴訟法第4條第1項規定：人民因中央或地方機關之違
    法行政處分，認為損害其權利或法律上之利益，經依訴願法
    提起訴願而不服其決定者，得向高等行政法院提起撤銷訴訟
    。而此所謂行政處分，依訴願法第3條第1項規定係指中央或
    地方機關就公法上具體事件所為之決定或其他公權力措施而
    對外直接發生法律效果之單方行政行為而言。又「官署所為
    單純的事實敘述或理由說明，並非對人民之請求有所准駁，
    即不因該項敘述或說明而生法律效果，非訴願法上之行政處
    分，人民對之提起訴願，自非法之所許。」亦經最高行政法
    院著有62年度判字第41號判例。
二、本件原告因地籍圖事件不服被告94年11月15日函，提起訴願
    。經查該函係原告於94年11月7日申請撤銷91年10月21日土
    丈字第1482號再鑑界案及更正台中市○區○○段28-236、28
    -101地號土地地籍圖經界線位置，被告於94年11月15日以中
    正地所二字第0940016018號函復原告，略以：「...。二、
    有關申請撤銷再鑑界一案，業經台中市中興地政事務所94年
    4月11日中興地所二字第0940004436號函復在案，該所鑑測
    成果地籍經界線與司法鑑定結果相符，另有關更正地籍圖一
    節，本所亦於94年4月28日中正地所二字第0940006157號函
    復在案，地籍經界線並無錯誤，毋須更正。」前開函之內容
    ，僅是被告機關所為單純之事實陳述及理由說明，尚不對外
    發生准駁之法律上效果，即難謂其屬行政處分性質，訴願決
    定以上開函非屬行政處分，不予受理，即無不合。原告提起
    行政訴訟，顯非合法，應予駁回。況原告上開請求被告將現
    行錯誤地籍圖更正為從台中市○○路46巷路邊界起算往106
    巷13號方向，進深1830公分位置處為台中市○區○○段28-2
    36地號與28-101地號土地在地籍圖上經界線位置部分，原告
    已於94年4月13日以94評字第0023號函申請被告更正，業經
    被告94年4月28日以中正所二字第0940006157號函復該土地
    複丈成果圖與地籍圖相符，原告對此行政處分未依訴願法第
    14條第1項規定於該行政處分到達之次日起30日內提起訴願
    ，業已確定，原告遲至94年11月23日始對前揭被告為事實敘
    述及理由說明之函復提起訴願，亦難謂合法。及原告所訴請
    撤銷91年10月21日土丈字第1482號再鑑界並重新再鑑界部分
    ，依地籍測量實施規則第221條規定，對於再鑑界結果仍有
    異議者，應向司法機關（普通法院民事庭）訴請處理，非訴
    願救濟範圍，乃為不受理之決定，即無不合，原告提起本件
    行政訴訟，亦非合法。兩造其餘實體上爭執，已無庸審酌，
    併予敘明。
三、依行政訴訟法第107條第1項第10款、第104條、民事訴訟法
    第95條、第78條，裁定如主文。
中    華    民    國    95    年    6    月    8      日
                 第二庭審判長法  官   王  茂  修
                             法  官   王  德  麟
                             法  官   莊  金  昌
以上正本證明與原本無異。
如不服本裁定，應於裁定送達後10日內以書狀敘明理由，經本院
向最高行政法院提起抗告（須依對造人數附具繕本）；並應預繳
送達用雙掛號郵票390元（34元及5元郵票各10份)。
中    華    民    國    95    年    6    月    8      日
                             書記官   邱  吉  雄


司法院資訊處製作；財團法人民間司法改革基金會備份。
